臺灣臺中地方法院刑事判決
111年度金訴字第159號
公  訴  人  臺灣臺中地方檢察署檢察官
被      告  曠嘉鑫



                   （現另案於法務部○○○○○○○○○○   ○執行中）                     
上列被告因詐欺等案件，經檢察官提起公訴（110年度偵字第394
32號、110年度偵字第41300號），被告於準備程序為有罪之陳述
後，本院合議庭裁定由受命法官獨任進行簡式審判程序，判決如
下：
    主    文
曠嘉鑫犯如附表三所示之罪，各處如附表三主文欄所示之刑及沒
收，應執行有期徒刑貳年。
    犯罪事實及理由
一、犯罪事實 
　  曠嘉鑫於民國110年4月初某日起，加入真實姓名年籍不詳自
    稱「Louis」、「Louis」之表弟等成年男子所屬由三人以上
    冒用公務員名義分工進行詐騙，將詐騙所得款項指定匯入特
    定人頭帳戶內，再由車手提領後上繳集團，以此等製造金流
    斷點之方式，掩飾該詐騙所得之去向及所在，而組成具有持
    續性及牟利性之有結構性犯罪組織，曠嘉鑫即在上開詐欺集
    團擔任車手，負責提供金融帳戶作為匯入詐騙款項使用，並
    依「Louis」之指示，以臨櫃提款、持提款卡提款，或先以
    網路轉帳、電子支付儲值等方式轉匯後，再行提款之方式，
    將匯入之款項領出後，轉交「Louis」之表弟（曠嘉鑫所涉
    參與犯罪組織部分，不在本案起訴範圍）。嗣曠嘉鑫與「Lo
    uis」、「Louis」之表弟暨所屬詐欺集團成員共同意圖為自
    己不法之所有而基於三人以上冒用公務員名義詐欺取財、行
    使偽造公文書及一般洗錢之犯意聯絡，先由曠嘉鑫提供其名
    下之合作金庫商業銀行美村分行帳號0000000000000號帳戶
    （以下稱系爭帳戶）存摺照片及網路銀行帳號、密碼予「Lo
    uis」，再由上開詐欺集團成員分別於如附表一所示詐騙時
    間，以如附表一所示詐騙及行使偽造公文書之方式，詐騙如
    附表一所示之被害人邱魏美華、黃秀華，使該等被害人陷於
    錯誤，因而於如附表一所示匯款時間，匯款如附表一所示金
    額至系爭帳戶內，並向該等被害人行使各該公文書，曠嘉鑫
    再依「Louis」之指示，以如附表一所示之臨櫃提款、持提
    款卡提款或先以網路轉帳、電子支付儲值等方式轉匯後，再
    行提款之方式，將各該款項領出後（除如附表一編號1所示
    邱魏美華匯入系爭帳戶內之最後一筆款項新臺幣〈下同〉48萬
    5,000元中，尚餘4,965元仍留存在系爭帳戶外），前往桃園
    市楊梅國小對面涼亭處轉交「Louis」之表弟。嗣邱魏美華
    、黃秀華發覺受騙，經報警處理，始循線查獲上情。
二、證據名稱
  ㈠被告曠嘉鑫於檢察事務官詢問時、本院準備程序及審理時之
    自白。
  ㈡證人即告訴人邱魏美華、黃秀華於警詢時之證述。
　㈢合作金庫商業銀行美村分行110年6月24日合金美村字第11000
    01781號函檢附系爭帳戶歷史交易明細查詢結果、新開戶建
    檔登錄單1份；告訴人邱魏美華之彰化縣警察局員林分局員
    林派出所受理各類案件紀錄表、受理詐騙帳戶通報警示簡便
    格式表、受(處)理案件證明單、內政部警政署反詐騙諮詢專
    線紀錄表、行動電話通話紀錄截圖、臺灣新光商業銀行員林
    分行帳戶存摺封面暨內頁影本、陽信商業銀行員林分行帳戶
    存摺封面暨內頁影本、陽信商業銀行匯款收執聯各1份、新
    光銀行國內匯款申請書(兼取款憑條)3份、如附表二編號1所
    示之「台北地檢署監管科收據」；告訴人黃秀華之基隆市警
    察局第二分局八斗子分駐所受理各類案件紀錄表、受理詐騙
    帳戶通報警示簡便格式表、受(處)理案件證明單、內政部警
    政署反詐騙諮詢專線紀錄表、金融機構聯防機制通報單、行
    動電話通話紀錄截圖、基隆愛三路郵局帳戶郵政存簿儲金簿
    影本、凱基商業銀行忠孝分行帳戶存摺影本、凱基銀行共用
    認證單、郵政跨行匯款申請書各1份、如附表二編號2所示之
    「高雄地檢署監管科收據」。
 三、論罪科刑
  ㈠按刑法第218條第1項所謂偽造公印，係屬偽造表示公署或公
    務員資格之印信而言，其形式如何，則非所問。是以，該條
    規範目的既在保護公務機關之信用性，凡客觀上足以使社會
    上一般人誤信為公務機關之印信者，不論公務機關之全銜是
    否正確而無缺漏，應認仍屬本法第218條第1項所規範之偽造
    公印文，始符立法目的。再公文書係指公務員職務上製作之
    文書，本法第10條第3項定有明文；而刑法上偽造文書罪，
    係著重於保護公共信用之法益，即使該偽造文書所載名義製
    作人實無其人，而社會上一般人仍有誤信其為真正文書之危
    險，仍難阻卻犯罪之成立。是無論該文書上有無使用「公印
    」或由公務員於其上署名，若由形式上觀察，文書之製作人
    為公務員，且文書之內容係就公務員職務上之事項所製作，
    即令該偽造之公文書上所載製作名義機關不存在，或該文書
    所載之內容並非該管公務員職務上所管轄，然社會上一般人
    既無法辨識而仍有誤信為真正之危險時，仍難謂非公文書（
    最高法院107年度台上字第3559號判決意旨參照）。如附表
    二所示「台北地檢署監管科收據」上之印文「臺灣臺北地方
    法院檢察署印」、「高雄地檢署監管科收據」上之印文「臺
    灣高雄地方法院檢察署印」，雖與該等公務機關全銜未盡相
    符，惟客觀上仍足使一般人誤認為公務機關之印信，且與機
    關大印之樣式相仿，而足使社會上一般人誤認為公家機關印
    信之危險，即應認屬偽造公印文。又上開文書從形式上觀之
    ，均已表明係「臺灣臺北地方法院地檢署」、「臺灣高雄地
    方法院檢察署」等政府機關所出具且均蓋有印信，已足使人
    誤信為真正文書之危險，自屬偽造之公文書無訛。　　
  ㈡次按洗錢防制法第15條之特殊洗錢罪，係在無法證明前置犯
    罪之特定不法所得，而未能依洗錢防制法第14條之一般洗錢
    罪論處時，始予適用。倘能證明人頭帳戶內之資金係前置之
    特定犯罪所得，即應逕以一般洗錢罪論處，自無適用特殊洗
    錢罪之餘地。例如詐欺集團向被害人施用詐術後，為隱匿其
    詐欺所得財物之去向，而令被害人將其款項轉入該集團所持
    有、使用之人頭帳戶，並由該集團所屬之車手前往提領詐欺
    所得款項得逞，檢察官如能證明該帳戶內之資金係本案詐欺
    之特定犯罪所得，即已該當於洗錢防制法第14條第1項之一
    般洗錢罪；至若無法將人頭帳戶內可疑資金與本案詐欺犯罪
    聯結，而不該當第2條洗錢行為之要件，當無從依洗錢防制
    法第14條第1項之一般洗錢罪論處，僅能論以洗錢防制法第1
    5條第1項之特殊洗錢罪。另過往實務見解，雖認行為人對犯
    特定犯罪所得之財物或利益作直接使用或消費之處分行為，
    或僅將自己犯罪所得財物交予其他共同正犯，屬犯罪後處分
    贓物之行為，非本條例規範之洗錢行為，惟依修正後洗錢防
    制法規定，倘行為人意圖掩飾或隱匿特定犯罪所得來源，而
    將特定犯罪所得直接消費處分，甚或交予其他共同正犯，而
    由共同正犯以虛假交易外觀掩飾不法金流移動，即難認單純
    犯罪後處分贓物之行為，應仍構成洗錢防制法第2條第1或2 
    款之洗錢行為（最高法院108年度台上字第1744號判決意旨
    參照）。被告與上開詐欺集團成員，係使被害人將詐騙款項
    匯入系爭帳戶，再由被告以臨櫃提款、持提款卡提款或先以
    網路轉帳、電子支付儲值等方式轉匯後，再行提款之方式，
    將各該款項領出後轉交「Louis」之表弟，以此隱匿、掩飾
    其等犯罪所得之去向及所在，與洗錢防制法第14條第1項一
    般洗錢罪之要件相合。　　
　㈢復按共同正犯，係共同實施犯罪行為之人，在共同意思範圍
    內，各自分擔犯罪行為之一部，相互利用他人之行為，以達
    其犯罪之目的，其成立不以全體均參與實施犯罪構成要件之
    行為為要件；參與犯罪構成要件之行為者，固為共同正犯；
    以自己共同犯罪之意思，參與犯罪構成要件以外之行為，或
    以自己共同犯罪之意思，事前同謀，而由其中一部分人實行
    犯罪之行為者，亦均應認為共同正犯，使之對於全部行為所
    發生之結果，負其責任（最高法院92年度台上字第2824號判
    決意旨參照）。又共同正犯之成立，祇須具有犯意之聯絡，
    行為之分擔，既不問犯罪動機起於何人，亦不必每一階段犯
    行，均經參與（最高法院34年上字第862號判例意旨參照）
    。再共同正犯之意思聯絡，不限於事前有所協議，其於行為
    當時，基於相互之認識，以共同犯罪之意思參與者，亦無礙
    於共同正犯之成立（最高法院73年台上字第1886號判例意旨
    參照）。另共同正犯之意思聯絡，原不以數人間直接發生者
    為限，即有間接之聯絡者，亦包括在內。如甲分別邀約乙、
    丙犯罪，雖乙、丙間彼此並無直接之聯絡，亦無礙於其為共
    同正犯之成立（最高法院77年台上字第2135號判例意旨參照
    ）。被告加入「Louis」、「Louis」之表弟等成年男子所屬
    由三人以上冒用公務員名義分工進行詐騙，將詐騙所得款項
    指定匯入特定人頭帳戶內，再由車手提領後上繳集團，以此
    等製造金流斷點之方式，掩飾該詐騙所得之去向及所在，所
    組成具有持續性及牟利性之有結構性犯罪組織，而被告在上
    開集團擔任車手，負責提供金融帳戶作為匯入詐騙款項使用
    ，再依「Louis」之指示提領詐騙款項後轉交「Louis」之表
    弟，就本案所參與之詐欺取財、行使偽造公文書及一般洗錢
    犯行，乃在共同意思範圍內，各自分擔犯罪行為之一部，相
    互利用他人之行為，以達詐欺取財、行使偽造公文書及洗錢
    犯罪之目的，自與上開集團成員間，有犯意聯絡與行為分擔
    ，為共同正犯。
  ㈣核被告曠嘉鑫所為，均係犯洗錢防制法第14條第1項之一般洗
    錢罪、刑法第339條之4第1項第1款、第2款之三人以上共同
    冒用公務員名義犯詐欺取財罪及同法第216條、第211條之行
    使偽造公文書罪。又被告共同偽造如附表二所示「臺灣臺北
    地方法院檢察署印」、「臺灣高雄地方法院檢察署印」等公
    印文及「檢察官黃立維」、「檢察官王盛輝」等印文之行為
    ，為其偽造公文書之階段行為，不另論罪。被告共同偽造公
    文書並持以行使之行為，其先前偽造之低度行為，為行使之
    高度行為所吸收，亦不另論罪。被告如附表一所示各次犯行
    ，於各該詐騙時間，共同對同一被害人詐欺取財及行使偽造
    公文書部分，係在密接之時地而為，侵害相同法益，各行為
    之獨立性極為薄弱，依一般社會健全觀念，在時間差距上，
    難以強行分開，在刑法評價上，以視為數個舉動之接續施行
    ，合為包括之一行為予以評價較為合理，應論以接續犯，僅
    成立一罪。被告如附表一所示各次犯行，所犯三人以上共同
    冒用公務員名義詐欺取財罪、一般洗錢罪及行使偽造公文書
    罪間，具有行為之部分合致，且犯罪目的單一，在法律上應
    評價為一行為，係以一行為觸犯數罪名，為想像競合犯，應
    分別依刑法第55條之規定，從一重之三人以上共同冒用公務
    員名義詐欺取財罪處斷。被告如附表一所示各次犯行，犯意
    各別，行為互殊，應予分論併罰。　　
　㈤再按想像競合犯之處斷刑，本質上係「刑之合併」。其所謂
    從一重處斷，乃將想像競合犯組成之評價上數罪，合併為科
    刑一罪，其所對應之刑罰，亦合併其評價上數罪之數法定刑
    ，而為一個處斷刑。易言之，想像競合犯侵害數法益者皆成
    立犯罪，論罪時必須輕、重罪併舉論述，同時宣告所犯各罪
    名，包括各罪有無加重、減免其刑之情形，亦應說明論列，
    量刑時併衡酌輕罪部分量刑事由，評價始為充足，然後依刑
    法第55條前段規定「從一重處斷」，非謂對於其餘各罪可置
    而不論。因此，法院決定處斷刑時，雖以其中最重罪名之法
    定刑，做為裁量之準據，惟於裁量其輕重時，仍應將輕罪合
    併評價在內（最高法院108 年度台上字第4405、4408號判決
    意旨參照）。被告於偵查及審判中均自白一般洗錢之犯行，
    此觀其檢察事務官詢問及本院審理筆錄即明，依洗錢防制法
    第16條第2項之規定原應減輕其刑，惟因其所犯一般洗錢罪
    係屬想像競合犯中之輕罪，僅從較重罪名處斷，故本院待於
    量刑時再併與衡酌此部分之減輕其刑事由。
　㈥按法院於審酌被告是否適用累犯規定而加重其刑時，訴訟程
    序上應先由檢察官就前階段被告構成累犯之事實，以及後階
    段應加重其刑之事項，主張並具體指出證明方法後，法院才
    需進行調查與辯論程序，而作為是否加重其刑之裁判基礎。
    前階段構成累犯事實為檢察官之實質舉證責任，後階段加重
    量刑事項為檢察官之說明責任，均應由檢察官分別負主張及
    具體指出證明方法之責。倘檢察官未主張或具體指出證明方
    法時，可認檢察官並不認為被告構成累犯或有加重其刑予以
    延長矯正其惡性此一特別預防之必要，且為貫徹舉證責任之
    危險結果所當然，是法院不予調查，而未論以累犯或依累犯
    規定加重其刑，即難謂有應調查而不予調查之違法（最高法
    院110年度台上大字第5660號裁定意旨參照）。檢察官起訴
    書雖敘及被告前因公共危險案件，經法院判決判處有期徒刑
    4月確定，業於108年12月23日易科罰金執行完畢，於執行完
    畢5年內故意再犯本案有期徒刑以上之本罪，為累犯，請依
    刑法第47條第1項規定，加重其刑等語，惟檢察官未就被告
    構成累犯事實及加重其刑事項，具體指出證明方法，此部分
    既未經調查、辯論，自無從依刑法第47條第1項之規定論以
    被告累犯或依累犯之規定加重其刑，併予敘明。　　
　㈦爰審酌近年來詐欺案件頻傳，行騙手段日趨集團化、組織化
    、態樣繁多且分工細膩，每每造成廣大民眾受騙，損失慘重
    ，被告竟加入詐欺集團擔任取款車手，並提供金融帳戶作為
    匯入詐騙款項使用，共同向告訴人詐取金錢及行使偽造公文
    書，再依指示提領款項後轉交上手，導致檢警難以追緝隱身
    幕後之人，增加告訴人追回款項之困難度，所為應予非難，
    惟念及被告犯後坦承犯行，態度尚佳，且其於偵查及審判中
    均自白一般洗錢犯行，已符合前述洗錢防制法之減輕其刑事
    由，復考量被告之犯罪動機、目的、手段、各次參與情節、
    詐取金額，暨其智識程度、家庭經濟狀況等一切情狀，分別
    量處如附表三主文欄所示之刑。另衡酌被告所犯各罪之罪名
    、行為動機、目的、手段、模式、侵害法益種類均相同，顯
    現各罪責任非難重複程度非低，暨其所犯各罪反應之人格特
    性等節，依限制加重原則，定如主文所示應執行之刑。　　
　㈧沒收部分
  ⑴被告如附表一編號1、2所示犯行，分別偽造如附表二編號1、
    2所示之公印文及印文，應依刑法第219條之規定，不問屬於
    犯人與否，分別於各該罪刑項下，宣告沒收之。至如附表二
    編號1、2所示偽造之公文書，業經被告共同以傳真方式向告
    訴人邱魏美華、黃秀華行使，而由告訴人邱魏美華、黃秀華
    收受領取，已非被告所有，爰不予宣告沒收。
  ⑵被告如附表一編號1所示犯行，告訴人邱魏美華匯入系爭帳戶
    內之最後一筆款項48萬5,000元，扣除被告於該次匯款後轉
    帳、提領之金額，尚餘4,965元仍留存在被告名下之系爭帳
    戶內（計算式：48萬5,000元－40萬元－2萬0,005元〈含手續費
    5元〉－5萬0,015元〈含手續費15元〉－1萬0,015元〈含手續費15
    元〉＝4,965元），該4,965元為被告有事實上處分權限之犯罪
    所得，並未扣案，且未實際發還告訴人邱魏美華，應依刑法
    第38條之1第1項前段、第3項之規定，於該犯行項下宣告沒
    收，於全部或一部不能沒收或不宜執行沒收時，追徵其價額
    。
　⑶被告如附表一編號1、2所示犯行，告訴人邱魏美華、黃秀華
    匯入系爭帳戶內之款項（除上述仍留存在被告名下系爭帳戶
    內之4,965元外），均業經被告領取後轉交「Louis」之表弟
    ，被告並未實際取得，此部分自無庸宣告沒收犯罪所得。
　⑷至被告雖於本院準備程序及審理時供稱「Louis」要求其從事
    提款工作，以抵償其積欠「Louis」6萬元之債務等語，然各
    該具體扣抵情形、是否實際生清償債務之效果等，尚乏其他
    證據佐證，又被告於本院準備程序及審理時供稱「Louis」
    並未另外給付其報酬等語，此部分亦無從宣告沒收犯罪所得
    ，附此敘明。
據上論斷，應依刑事訴訟法第273條之1第1項、第299條第1項前
段、第310條之2、第454條第1項，洗錢防制法第14條第1項，刑
法第11條前段、第28條、第211條、第216條、第339條之4第1項
第1款、第2款、第55條、第51條第5款、第219條、第38條之1第1
 項前段、第3項，刑法施行法第1條之1第1項，判決如主文。
本案經檢察官詹益昌提起公訴，經檢察官林煒容到庭執行職務。
中    華    民    國   111    年    4     月    29   日
                  刑事第十一庭  法  官  林依蓉
以上正本證明與原本無異。
如不服本判決應於收受送達後20日內向本院提出上訴書狀，並應
敘述具體理由；其未敘述上訴理由者，應於上訴期間屆滿後20日
內向本院補提理由書（均須按他造當事人之人數附繕本）「切勿
逕送上級法院」。
告訴人或被害人如對於本判決不服者，應具備理由請求檢察官上
訴，其上訴期間之計算係以檢察官收受判決正本之日期為準。
                                書記官  林  俐
中    華    民    國   111    年    4     月    29    日
附錄本案論罪科刑法條全文：
刑法第211條
偽造、變造公文書，足以生損害於公眾或他人者，處1年以上7年
以下有期徒刑。
刑法第216條
行使第210條至第215條之文書者，依偽造、變造文書或登載不實
事項或使登載不實事項之規定處斷。
刑法第339條之4
犯第339條詐欺罪而有下列情形之一者，處1年以上7年以下有期
徒刑，得併科1百萬元以下罰金：
一、冒用政府機關或公務員名義犯之。
二、三人以上共同犯之。
三、以廣播電視、電子通訊、網際網路或其他媒體等傳播工具，
    對公眾散布而犯之。
前項之未遂犯罰之。　　
洗錢防制法第14條
有第2條各款所列洗錢行為者，處7年以下有期徒刑，併科新臺幣
5百萬元以下罰金。
前項之未遂犯罰之。
前2項情形，不得科以超過其特定犯罪所定最重本刑之刑。
　
附表一
編 號 被害人 詐騙時間 詐騙及行使偽造公文書之方式 匯款時間 匯款金額 （新臺幣 ） 提領、轉帳、儲值時間暨金額（新臺幣） 1     邱魏美華 110年3月底某日 至同年5月4日 自稱係新北市政府警察局警員、新北市政府警察局金融犯罪調查科科長、檢察官，撥打電話予邱魏美華，佯稱：其涉及投資吸金案件，將管控其名下財產，須依指示匯款云云，致邱魏美華陷於錯誤，因而匯款至系爭帳戶，再於邱魏美華匯款同日通知其前往址設彰化縣○○市○○路○段0號之統一超商真愛門市，以傳真方式將偽造完成如附表二編號1所示之「台北地檢署監管科收據」公文書交付邱魏美華而行使之，足生損害臺灣臺北地方檢察署對於公文書製作之正確性與公信力。 110年4月21日13時36分許 48萬5,000元 110年4月21日13時46分許臨櫃提領48萬5,000元     110年4月28日15時21分許 46萬元 ①110年4月28日15時48分許臨櫃提領36萬元 ②110年4月28日16時8分許網路轉帳5萬0,015元（含手續費15元） ③110年4月28日16時9分許網路轉帳4萬9,915元（含手續費15元） ④110年4月29日8時41分許網路轉帳30元 ⑤110年5月1日16時10分許網路轉帳500元     110年5月3日14時39分許 32萬元 ①110年5月3日14時52分許網路轉帳3萬2,015元（含手續費15元） ②110年5月3日15時52分許臨櫃提領28萬8,000元     110年5月4日14時58分許 48萬5,000元 ①110年5月4日15時6分許臨櫃提領40萬元 ②110年5月4日15時39分許提款卡提領2萬0,005元（含手續費5元） ③110年5月4日15時43分許網路轉帳5萬0,015元（含手續費15元） ④110年5月4日15時44分許網路轉帳1萬0,015元（含手續費15元） 2 黃秀華 110年4月12日9、10時許至同年月23日 自稱係國泰世華人壽公司人員、高雄市政府警察局專案人員、高雄地方檢察署檢察官，撥打電話予黃秀華，佯稱：其遭冒名申請保險金且帳戶涉及洗錢案件，將監管其名下帳戶財產，須依指示匯款至系爭帳戶云云，致黃秀華陷於錯誤，因而匯款至系爭帳戶，再於黃秀華匯款同日通知其前往最近之便利超商，以傳真方式將偽造完成如附表二編號2所示之「高雄地檢署監管科收據」公文書交付黃秀華而行使之，足生損害臺灣高雄地方檢察署對於公文書製作之正確性與公信力。 110年4月22日10時35分許 42萬元 110年4月22日11時21分許臨櫃提領42萬元     110年4月23日10時56分許 22萬元 ①110年4月23日13時18分許儲值5萬元至街口支付帳戶 ②110年4月23日13時19分許儲值5萬元至街口支付帳戶 ③110年4月23日14時10分許臨櫃提領12萬元 

附表二
編號 偽造之公文書 左列偽造公文書上之偽造公印文及偽造印文  1 110年4月21日「台北地檢署監管科收據」1份 「臺灣臺北地方法院檢察署印」公印文1枚、「檢察官黃立維」印文1枚  110年4月28日「台北地檢署監管科收據」1份 「臺灣臺北地方法院檢察署印」公印文1枚、「檢察官黃立維」印文1枚  110年5月3日「台北地檢署監管科收據」1份 「臺灣臺北地方法院檢察署印」公印文1枚、「檢察官黃立維」印文1枚  110年5月4日「台北地檢署監管科收據」1份 「臺灣臺北地方法院檢察署印」公印文1枚、「檢察官黃立維」印文1枚  2 110年4月22日「高雄地檢署監管科收據」1份 「臺灣高雄地方法院檢察署印」公印文1枚、「檢察官王盛輝」印文1枚  110年4月23日「高雄地檢署監管科收據」1份 「臺灣高雄地方法院檢察署印」公印文1枚、「檢察官王盛輝」印文1枚 

附表三　　
編號 犯罪事實 主文  1 如附表一編號1所示犯行  曠嘉鑫三人以上共同冒用公務員名義犯詐欺取財罪，處有期徒刑壹年陸月。如附表二編號1所示之偽造公印文及偽造印文，均沒收；未扣案之犯罪所得新臺幣肆仟玖佰陸拾伍元沒收，於全部或一部不能沒收或不宜執行沒收時，追徵其價額。  2 如附表一編號2所示犯行  曠嘉鑫三人以上共同冒用公務員名義犯詐欺取財罪，處有期徒刑壹年肆月。如附表二編號2所示之偽造公印文及偽造印文，均沒收。